臺灣桃園地方法院刑事判決
111年度審侵訴字第47號
公  訴  人  臺灣桃園地方檢察署檢察官
被      告  林秉宣


選任辯護人  陳志寧律師
上列被告因妨害性自主罪案件，經檢察官提起公訴（110年度偵
字第43889號），被告於本院準備程序中，就被訴事實為有罪之
陳述，經本院告知簡式審判程序意旨，並聽取當事人及辯護人之
意見後，本院合議庭裁定改依簡式審判程序審理，判決如下：
    主  文
甲○○犯強制猥褻罪，處有期徒刑柒月。
    事實及理由
一、本件犯罪事實及證據，除證據部分補充「被告甲○○於本院準
    備程序及審理中之自白」、「證人即告訴人A女於本院準備
    程序之指訴」，其餘均引用檢察官起訴書之記載（如附件）
    。
二、論罪科刑：
  ㈠核被告所為，係犯刑法第224條之強制猥褻罪。爰審酌被告為
    逞一己私慾，竟違反告訴人意願而為強制猥褻行為，使告訴
    人身心受創，所為實值非難，惟念其犯後坦承犯行、態度尚
    可，且尚未與告訴人達成和解，而未獲告訴人之諒解，兼衡
    本案犯罪行為所生危害、被告之生活狀況、素行，及自陳職
    業為辦公家具員工、月薪新臺幣39,000元等一切情狀，量處
    如主文所示之刑。
  ㈡至辯護人為被告請求得易科罰金之刑或緩刑之宣告乙節，經
    查，被告前雖未曾因故意犯罪受有期徒刑以上刑之宣告，有
    臺灣高等法院被告前案紀錄表在卷可參，惟因雙方迄未能和
    解，並徵得告訴人原諒，是並無以暫不執行為適當之情形，
    爰不予宣告緩刑，而經本院審酌上開情狀，仍認以量處如主
    文所示之刑為適當，末此敘明。
據上論斷，應依刑事訴訟法第273條之1第1項、第299條第1項前
段、第310條之2、第454條第2項，判決如主文。
本案經檢察官乙○○提起公訴，檢察官林欣怡到庭執行職務。
中　　華　　民　　國　　111 　年　　12　　月　　9 　　日
                    刑事審查庭    法　官　林慈雁
以上正本證明與原本無異。
如不服本判決應於收受判決後20日內向本院提出上訴書狀，並應
敘述具體理由。其未敘述上訴理由者，應於上訴期間屆滿後20日
內向本院補提理由書(均須按他造當事人之人數附繕本)「切勿逕
送上級法院」。
                                  書記官　吳秉翰
中　　華　　民　　國　　111 　年　　12　　月　　11　　日
所犯法條　　
中華民國刑法第224條
對於男女以強暴、脅迫、恐嚇、催眠術或其他違反其意願之方法，
而為猥褻之行為者，處6月以上5年以下有期徒刑。

附件：
臺灣桃園地方檢察署檢察官起訴書
                                    110年度偵字第43889號
　　被　　　告　甲○○　男　26歲（民國00年0月0日生）
　　　　　　　　　　　　住○○市○區○○路000巷0弄00號
　　　　　　　　　　　　國民身分證統一編號：Z000000000號
　　選任辯護人　陳志寧律師
上列被告因妨害性自主罪案件，已經偵查終結，認應提起公訴，
茲將犯罪事實及證據並所犯法條分敘如下：
　　　　犯罪事實
一、甲○○與代號AW000-A110386(真實姓名年籍詳卷，下稱A女)係
    山友關係，雙方於民國110年9月26日與其他友人相約至桃園
    市復興區嘎拉賀野溪溫泉露營過夜，當日晚餐飲酒過後，A
    女與甲○○先後返回同一帳篷內休息，甲○○竟基於強制猥褻之
    犯意，以手伸入A女衣褲內，重複撫摸A女胸部、外陰處，並
    將舌頭伸進A女嘴巴內，不顧A女因懼怕全身僵硬，仍以此方
    式違反A女之意願，對A女為猥褻行為得逞。
二、案經A女訴請桃園市政府警察局大溪分局報告偵辦。
　　　　證據並所犯法條
一、證據清單及待證事實：
編號 證據名稱 待證事實 1 被告甲○○於警詢及偵訊中之供述 坦承於上開時間地點與告訴人睡在同一個帳篷內，惟辯稱：我沒有碰過告訴人等語。 2 證人即告訴人A女於警詢及偵訊中之指證 全部犯罪事實。 3 被告與告訴人間私人及登山群組之對話紀錄截圖 證明被告與告訴人相約於上開時間地點露營過夜，被告於案發後傳送訊息向告訴人道歉之事實。 4 告訴人與友人間之對話紀錄截圖 1、告訴人於案發翌日向男友及朋友訴說遭被告觸摸胸部、下體及強吻等事實。 2、有其他被害者亦曾遭到被告試圖擁抱、親吻等節。 
二、核被告甲○○所為，係犯刑法第224條第1項之強制猥褻罪嫌。
三、依刑事訴訟法第251條第1項提起公訴。
　　此　致
臺灣桃園地方法院
中　　華　　民　　國　　111 　年　　 7　　月　　20　　日
                              檢  察  官  乙 ○ ○
本件證明與原本無異　　　　　　　　　　　　　　　　　　　
中　　華　　民　　國　  111　 年     7  　月　　28　　日
                              書  記  官  梁 芸 婕 
所犯法條　　
中華民國刑法第224條
（強制猥褻罪）
對於男女以強暴、脅迫、恐嚇、催眠術或其他違反其意願之方法，
而為猥褻之行為者，處6月以上5年以下有期徒刑。